【裁判字號】    92,交上易,604
【裁判日期】    920530
【裁判案由】    過失致死
【裁判全文】
臺灣高等法院臺中分院刑事判決                  九十二年度交上易字第六四號
    上  訴  人
    即  被  告  甲○○
    選任辯護人  陳武璋
右上訴人因過失致死案件，不服台灣台中地方法院九十一年度交易字第六二一號，中
華民國九十二年二月十二日第一審判決（起訴案號：台灣台中地方法院檢察署九十一
年度偵字第一一二七八號），提起上訴，本院判決如左：
    主      文
上訴駁回。
甲○○緩刑肆年。
    事實及理由
一、本案經本院審理結果，認第一審判決認事用法及量刑均無不當，應予維持，並引
    用第一審判決書記載之事實、證據及理由（如附件）。
二、上訴人即被告甲○○上訴意旨略以：被告對於因過失造成車禍之發生已坦承不諱
    ，其於車禍發生之時，即報警到場處理，並配合警方之偵辦，未因車禍而畏罪潛
    逃，被告得知被害人死亡後懊悔不已，並尋求各種途徑與被害人父母調解，終獲
    被害人父母之諒解，雙方同意以新台幣（下同）三百七十萬元和解，原審判處被
告有期徒刑一年十月核屬過重，爰請求給予自新機會等語。
三、按量刑輕重係屬事實審法院得依職權自由裁量之事項，苟已斟酌刑法第五十七條
    各款所列情狀而未逾越法定刑度，不得遽指為違法（最高法院七十二年度臺上字
    第六六九六號、七十五年度臺上字第七○三三號判例可資參照）；且在同一犯罪
    事實與情節，如別無其他加重或減輕之原因，下級審量定之刑，亦無過重或失輕
    之不當情形，則上級審法院對下級審法院之職權行使，原則上應予尊重（參最高
    法院八十五年度臺上字第二四四六號裁判意旨）。按過失致人於死罪之法定本刑
    為二年以下有期徒刑、拘役或二千元以下罰金；原審審酌被告為肇事原因，本件
    本件犯行造成現就讀中國醫藥學院醫學系三年級學生李恆緯死亡之結果、被害人
    家屬所受傷痛程度、於原審辯論時尚未與被害人家屬和解、犯後態度等一切情狀
    ，量處被告有期徒刑一年十月，經核於法並無不合，量刑亦屬妥適，依前開說明
    ，被告即不得以原審量刑之輕重任意指摘原判決不當，而據以提起上訴之理由。
    是本院認被告上開所稱，應不足採，其上訴為無理由，應予駁回。
四、又查被告就本件車禍之發生，雖應負全部之過失責任，且其於轉彎變換車道時未
    減速慢行又未注意車前狀況致肇車禍，過失情節顯然不輕，但經本院一再審酌被
    告前未曾受有期徒刑以上刑之宣告，有臺灣高等法院被告全國前案紀錄表在卷可
    按，其於原審判決後，復已於九十二年五月十三日與被害人家屬達成民事和解，
    賠償和解金額為三百十七萬元（其中強制險一百四十萬元），此亦有和解書及以
    台灣銀行台中分行為付款人之二百十萬元支票影本附卷足稽，其中和解之條件並
    賦予被告每年至少須一次前往死者之塔位前祭拜致意之義務，以表達其最大的歉
    意並為尊重生命之警惕：足見被告心中非無悔悟之意，本院念其係因一時不慎而
    罹刑章，且被告本身也育有一名九十一年五月二十二日出生，甫滿週歲之幼子（
    有卷附戶籍資料可稽）當知為人父母育子之不易及喪子之痛對父母而言係何等難
    以承受之傷害，被告經此偵審程序與刑之宣告後，當知所警惕並習得生命之脆弱
    與可貴，恪遵和解之條件，並於駕車時更加謹慎小心，應無再犯之虞，本院因認
    其所受刑之宣告，以暫不執行為適當，爰併予宣告緩刑四年，以示惕勵並啟自新
    。
據上論斷，應依刑事訴訟法第三百七十三條、第三百六十八條，刑法第七十四條第一
款，判決如主文。
本案經檢察官乙○○到庭執行職務。
中      華      民      國      九十二   年       五      月    三十    日
                                    臺灣高等法院臺中分院刑事第七庭
                                          審判長法  官  林  榮  龍
                                                法  官  江  錫  麟
                                                法  官  謝  說  容
右正本證明與原本無異。
不得上訴。
                                                書記官  金  珍  華
中      華      民      國      九十二   年       六      月     二     日
                                                                        Ｉ


司法院資訊處製作；財團法人民間司法改革基金會備份。
